【裁判字號】    89,交易,447
【裁判日期】    891211
【裁判案由】    公共危險
【裁判全文】
臺灣桃園地方法院刑事判決                        八十九年度交易字第四四七號
    公  訴  人  臺灣桃園地方法院檢察署檢察官
    被      告  乙○○
右列被告因公共危險案件，經檢察官聲請簡易判決處刑（八十九年度偵字第七四六七
號），經本院改行通常程序，茲判決如左：
        主  文
乙○○服用酒類，不能安全駕駛動力交通工具而駕駛，累犯，處拘役伍拾日，如易科
罰金以參佰元折算壹日。
        事  實
一、乙○○前因違反商業登記法案件，經本院於八十三年六月十五日判處有期徒刑二
    月確定，復因賭博案件經本院於八十三年十月十八日判處有期徒刑六月確定（聲
    請簡易判決處刑書誤載為七月），嗣於八十四年二月二十二日經本院合併定其應
    執行刑為有期徒刑七月，甫於八十四年十二月一日（聲請簡易判決處刑書誤載為
    十二月三日）縮刑期滿執行完畢，仍不知悔改，乙○○於八十八年五月八日下午
    十時許，在桃園縣中壢市○○路「音響音樂茶坊」，與友人共同飲用高梁酒慶生
    ，嗣於隔日（即五月九日）凌晨零時十分許，由其友人搭載乙○○回桃園縣中壢
    火車站，詎乙○○明知汽車駕駛人服用酒類，不能安全駕駛動力交通工具者，不
    得駕駛，竟不顧此風險存在，於同日凌晨零時四十分許，竟於前址中壢火車站前
    站出口階梯下，仍駕駛乙部３Ｐ－３３５號營業小客車，由上址車站前站出口階
    梯下加速自停車格衝出，嗣再加速倒回上址車站前站出口階梯下，繼為內政部警
    政署鐵路警察局第一警務段中壢鐵路派出所警員丙○○及甲○○發覺該情，趨前
    臨檢察覺乙○○酒氣濃郁，經測試其酒精測定值高達每公升一‧一五毫克，另於
    查獲時乙○○復有走路些許搖晃、講話大聲及語無倫次等酒醉現象。
二、案經內政部警政署鐵路警察局第一警務段報請臺灣桃園地方法院檢察署檢察官偵
    查起訴。
        理  由
一、程序部分：按檢察官聲請以簡易判決處刑之案件，經法院認為有刑事訴訟法第四
    百五十一條之一第四項但書之情形者，應適用通常程序審判之，同法第四百五十
    二條定有明文，經查本件被告乙○○被訴公共危險乙案，本院認檢察官之聲請有
    刑事訴訟法第四百五十一條之一第四項但書所載之情形，爰依右開刑事訴訟法第
    四百五十二條之規定，改用通常程序審判之，合先敘明。
二、訊據被告乙○○對於伊有於前揭犯罪事實欄所載之時點，與友人在前址「音響音
    樂茶坊」共同飲用高梁酒慶生，嗣復於上址中壢火車站前站前，移動其所駕該部
    ３Ｐ－３３５號營業小客車乙節固無異詞，惟矢口否認涉有公訴人所指涉之犯行
    ，辯稱：伊移動車輛係為撿拾友人劉政雄所遺落之物品，並無駕駛行為云云，惟
    查：（一）、證人丙○○、甲○○即內政部警政署鐵路警察局第一警務段中壢鐵
    路派出所警員於本院八十九年十一月二十七日審理時均結稱，其二人於八十九年
    五月九日凌晨零時四十分許，適執勤巡經中壢火車站前站，見被告駕駛乙部營業
    自小客車突自火車站前站出口階梯下加速自停車格衝出，嗣再加速倒回車站前站
    出口階梯下，繼其二人趨前臨檢即察覺被告酒氣濃郁，且當日查獲時，被告走路
    有些許搖晃、講話聲音甚大，並有語無倫次之情，復且當日對被告作酒精測試時
    ，亦有將測試器歸零等語。（二）、又被告於八十九年五月九日凌晨零時五十七
    分許，所測試之酒精濃度高達每公升一‧一五毫克乙節，復有酒精濃度測試報告
    乙紙附卷足憑，且徵諸該紙酒精濃度測試報告，亦確有於同日零時五十六分許，
  將測試器歸零之情，足見被告辯稱，其不知酒精測試器是否有歸零云云，應屬卸
    責之詞，無足言憑。（三）、此外復有刑法第一百八十五條之三，查獲後測試、
    觀察職務報告乙紙附卷足參。（四）、其次，被告既係以駕駛車輛之方式，移動
    其所駕該部營業小客車，則豈得謂無駕駛之行為？又如何之行為始得謂為駕駛行
    為？況被告果僅係單純為撿拾友人劉政雄所遺落之物品，而不得不移動車輛，則
    其僅須駛離原所停放之位址即可，為何要自火車站前站出口階梯下加速自停車格
    衝出，嗣再加速倒回車站前站出口階梯下？益見被告所辯，要屬避重就輕之詞，
    委無足憑，是本件事證明確，被告犯行洵堪認定，應予依法論科。
二、核被告所為係犯刑法第一百八十五條之三之服用酒類駕駛罪，查被告前因違反商
    業登記法案件，經本院於八十三年六月十五日判處有期徒刑二月確定，復因賭博
    案件經本院於八十三年十月十八日判處有期徒刑六月確定，嗣於八十四年二月二
    十二日經本院合併定其應執行刑為有期徒刑七月，甫於八十四年十二月一日縮刑
    期滿執行完畢，有本院被告全國前案紀錄表及臺灣桃園地方法院檢察署刑案資料
    查註紀錄表各乙附卷可按，其於前案執行完畢後五年內再犯本件有期徒刑以上之
    罪，為累犯，應依刑法第四十七條之規定，依法加重其刑。爰審酌被告之品性、
    生活狀況、智識程度、犯罪所生危害，及犯罪後態度等一切情狀，爰量處如主文
    所示之刑，並諭知易科罰金之折算標準，以資懲戒。
據上論斷，應依刑事訴訟法第四百五十二條、第二百九十九條第一項前段，刑法第一
百八十五條之三、第四十一條，罰金罰鍰提高標準條例第二條，判決如主文。
本案經檢察官呂理銘到庭執行職務。
中      華      民      國    八十九    年     十二     月     十一     日
                                臺灣桃園地方法院刑事第五庭
                                        法  官  林信旭
右正本證明與原本無異。
如不服本判決，應於判決送達後十日內向本院提出上訴狀( 應附繕本 )，上訴於
臺灣高等法院。
                                        書記官  吳一凡
中      華      民      國    八十九    年     十二     月     十二    日
附錄論罪科刑依據之法條：刑法第一百八十五條之三。
刑法第一百八十五條之三：
服用毒品、麻醉藥品、酒類或其他相類之物，不能安全駕駛動力交通工具而駕駛者，
處一年以下有期徒刑、拘役或三萬元以下罰金。


司法院資訊處製作；財團法人民間司法改革基金會備份。
